【裁判字號】    99,聲再,18
【裁判日期】    990526
【裁判案由】    誣告等
【裁判全文】
臺灣高等法院花蓮分院刑事裁定          99年度聲再字第18號
再審聲請人
即受判決人  甲○○
上列聲請人因誣告等案件，對於本院中華民國96年4月30日96年
度上訴字第99號第二審確定判決(臺灣臺東地方法院94年度訴字
第286號；起訴案號：臺灣臺東地方法院檢察署94年度偵字第16
42號），聲請再審，本院裁定如下：
    主  文
再審之聲請駁回。
    理  由
一、本件聲請人因誣告案件，經判處有期徒刑二年確定在案。聲
    請人以原確定判決沒有時間、沒有地點、沒有證物、沒有在
    場證人之確實證據；聲請人一生從未見過「陳宏雲、邱聰安
    」兩人在一起過；邱聰安為臺東執業30年以上之資深律師，
    絕對不會夥同他人偽造文書；「邱聰安、陳宏雲偽造文書案
    」原判決中沒有被告、沒有告訴人、沒有任何加害人、沒有
    任何被害人、沒有任何偽造之文書存在，聲請人之證言未造
    成任何「誤判」；原確定判決沒有聲請人在「案發現場」之
    確實證據；原確定判決未審酌「不實之登載」之事實；「買
    賣議價委託書」屬於偽造，楊曼薇冒名替代偽造委託書等理
    由，依照刑事訴訟法第420條第1項第6款聲請再審。
二、按聲請再審，應於再審書狀敘述理由，附具原判決之繕本及
    「證據」，刑事訴訟法第429條第1項定有明文。又，有同法
    第420條第1項第1、2、3款之情形，應提出已經判決確定之
    判決書，始得聲請再審，同條第2項亦定有明文。又按刑事
    訴訟法第420條第1項第6款所謂發見確實之新證據，係指該
    證據於事實審法院判決前已經存在，為法院、當事人所不知
    ，不及調查斟酌，至其後始行發見，且就證據本身形式上觀
    察，固不以絕對不須經過調查程序為條件，但必須顯然可認
    為足以動搖原有罪確定判決，而為受判決人無罪、免訴、免
    刑或輕於原判決所認罪名之判決者為限。受理聲請再審之最
    後事實審法院，應就聲請再審理由之所謂「新證據」，是否
    具備事實審判決前已經存在，為法院、當事人所不知，事後
    方行發見之「嶄新性」，及顯然可認足以動搖原有罪確定判
    決，應為無罪、免訴、免刑或輕於原判決罪名之「顯然性」
    二要件，加以審查(最高法院28年度抗字第83號判例、33 年
    度抗字第70號判例參照)。
三、經查，再審聲請人具狀聲請再審，除聲請再審狀、本院前開
    確定刑事判決繕本資料、最高法院96年度台上字第7495 號
    判決繕本資料外，但並未附具「新證據」，僅憑聲請人主觀
    陳詞謂其一生未見過陳宏雲、邱聰安在一起或邱聰安為30年
    以上執業律師等語，並不符同法第420條第1項第6款再審之
    聲請事由。又聲請人聲稱提呈買賣議價委託書已證明證物為
    偽造，並無該證物為偽造之確定判決，均不符同法第420條
    第1項第1至3款再審聲請事由。另聲請人聲請再審再以「邱
    聰安、陳宏雲偽造文書案」原判決中沒有被告、沒有告訴人
    、沒有任何加害人、沒有任何被害人、沒有任何偽造之文書
    存在，聲請人之證言未造成任何「誤判」等語，惟查誣告罪
    之保護法益為國家司法審判權之正當行使，誣告事實業經原
    判決查證屬實，並已於理由內詳加說明，聲請人既有誤導國
    家司法權正當行使之申告，則聲請人聲稱無任何人因證言受
    害、其證言無造成誤判等語，並無理由。至於其他聲請意旨
    ，如原判決沒有時間、沒有地點、沒有證物、沒有在場證人
    、沒有證明聲請人在案發現場證據及原審未審酌「不實之登
    載」等情，無非係對於原審法院採證認事之職權行使及原審
    已調查之事實再為無關本案判斷之細節上之爭執，均非適法
    聲請再審之理由。揆諸上揭規定，本件聲請自屬違背法律程
    式，且無須命其補正，逕予駁回。
據上論斷，應依刑事訴訟法第433條、第434條第1項，裁定如主
文。
中    華    民    國    99    年    5    月    26    日
                  刑事庭審判長法  官  謝志揚
                              法  官  劉雪惠
                              法  官  賴淳良
以上正本證明與原本無異。
如不服本裁定，應於裁定送達後5日內向本院提出抗告狀。抗告
書狀，並應敘述抗告之理由。
中    華    民    國    99    年    5     月    26    日
                              書記官  吳璧娟

司法院資訊處製作；財團法人民間司法改革基金會備份。
